臺灣臺中地方法院刑事判決　　　　　　　　　　　　　九十一年度易字第三八九號
　　公　訴　人　臺灣臺中地方法院檢察署檢察官
　　被　　　告　甲○○
　　被　　　告　乙○○
右列被告因違反電子遊戲場業管理條例案件，經檢察官提起聲請以簡易判決處刑（九
十年度偵字第二一三九一號），本院臺中簡易庭不宜以簡易判決處刑，簽移本院依通
常程序審理，本院判決如左：
    主  文
甲○○、乙○○共同違反未依電子遊戲場業管理條例規定辦理營利事業登記，不得經
營電子遊戲場業之規定，各處拘役肆拾日，如易科罰金，均以佰元折算壹日。扣案
之電子賭博機具「大舞台」壹台及機具內之賭資新台幣貳佰肆拾元，均沒收。
    事  實
一、甲○○係臺中市○○區○○路八二四號「歡唱一五０小吃部」之負責人，未依電
    子遊戲場業管理條例規定辦理營利事業登記，自民國九十年十一月十日起，與乙
    ○○共同基於概括之犯意聯絡，由乙○○在前開公眾得出入之場所擺設電子遊戲
    機「大舞台」一台，連續與不特定之人賭博財物，賭客每次最少投入新台幣（以
    下同）十元硬幣押注，押中得倍數不等之彩金，未押中則賭資留於機具內，由甲
    ○○與乙○○平分，平均每日營業額為一千元。嗣於九十年十一月二十二日二十
    時許，為警當場查獲，並扣得電子遊戲機大舞台一台、機具內賭金二百四十元及
    歡送一五０ＫＴＶ日報表二張。
二、案經臺中市警察局第四分局報請臺灣臺中地方法院檢察署檢察官聲請簡易判決處
    刑，本院臺中簡易庭不宜以簡易判決處刑，簽移本院依通常程序審理。
    理  由
一、訊據被告甲○○固坦承有讓被告乙○○在其經營之「歡唱一五０小吃部」擺設電
    子遊戲機之事實，但矢口否認有何犯行，辯稱：該電子遊戲機是乙○○拿去伊店
    內寄賣，乙○○叫伊先拿三千元給客人試玩，如果客人要以二萬元購買，伊可賺
    二千元，電子遊戲機內之二百四十元是乙○○自己投入。伊自九十年十一月十日
    開始擺放，有人來看，但是沒有人要買，伊叫乙○○來拿回去，但是乙○○都沒
    有來拿回去云云。又訊據被告乙○○亦坦承有在歡唱一五０小吃部擺放電子遊戲
    機之事實，但辯稱：伊是將該部電子遊戲機放在該店內寄賣，沒有賣出去之前只
    是讓客人家試玩，沒有輸贏，若投入十元，只能玩完為止，機具內之二百四十元
    是伊自己投入的。且該電子遊戲機是經過商品檢查合格領有證書，可以對外展示
    云云。惟查，被告甲○○業於九十年十一月二十三日警訊中坦稱：「擺設電動玩
    具大舞台（小瑪琍變異體）一台。是乙○○寄放的。電動玩具非法所得我與乙○
    ○五五分帳。於九十年十一月十日起開始擺設。每日營業額平均約一千元，共獲
    利一萬一千元。因生意不好，才擺設電動玩具一台供不特定客人賭博財物增加收
    入。機檯擺設店面的大廳。擺設電動玩具一台是附設的沒有申請電子遊藝場執照
    。」等語甚明，衡諸常理，被告之供述易隨時間之經過而有所增減匿飾，倘有共
    犯，亦常有相互附和之情況，一般而言，被告初次供述之真實性及可信度較高，
    被告甲○○警訊中之供述較接近其為警查獲之時間，且當時其不知被告乙○○之
    供述，而無附和被告乙○○之可能，是其警訊中所言自較可採，雖其嗣後於偵查
    中及本院審理時改稱扣案之電子遊戲機「大舞台」係被告乙○○寄售，但觀其所
    言，無非於事後附和被告乙○○之供述而已，自非可採。又被告乙○○固提出委
    託展示書影本及委任行銷契約書影本各一份為證，然該委任行銷契約書之當事人
    載為「帝辰電子科技社」（甲方）及「乙○○」（乙方），與被告乙○○警訊中
    供稱：「我寄放的電動玩具是皓宇有限公司提供的，公司每週會主動派人跟我聯
    絡，我要電動玩具公司都會提供，電動玩具售出價格我抽二成」云云並不相符，
    自難採為對其有利之證據，且被告乙○○於警訊中並未即時提出其與被告甲○○
    所簽訂之「委託展示書」，其遲至本院審理時才提出，不無臨訟製作之可能；又
    被告乙○○復提出經濟部商品檢驗局國內市場出廠檢驗合格證書影本一紙為證，
    然該紙證書僅能證明扣案之電子遊戲機業經商品檢驗合格，得以生產、製造、陳
    列或銷售，惟其如欲陳列供人娛樂，仍需依電子遊戲場業管理條例之規定辦理營
    利事業登記，非謂經商品檢驗合格即可任意擺設，是此亦難憑為有利被告乙○○
    之認定。再者，扣案之歡送一五０ＫＴＶ日報表二張上載「電玩借3000」、「電
    玩2000」，足認被告甲○○確有讓客人賭玩電動玩具借錢之紀錄，被告二人辯稱
    純係寄售讓客人試玩云云，均非可採，此外復有之電子遊戲機「大舞台」一台及
    機具內賭金二百四十元扣案可資佐證，本件事證明確，被告二人之犯行均堪以認
二、核被告甲○○、乙○○所為，均係違反電子遊戲場業管理條例第十五條之未辦理
    營利事業登記證，不得經營電子遊戲場業之規定，應依同條例第二十二條之規定
    處罰；另被告甲○○、乙○○之賭博行為，均係犯刑法第二百六十六條第一項前
    段之賭博罪。被告二人間就上開犯行，均有犯意聯絡及行為分擔，為共同正犯。
    又被告二人前開多次賭博之行為，時間緊接，所犯構成要件相同，顯係基於概括
    犯意為之，均為連續犯，爰各依刑法第五十六條之規定，論以一罪。再者，被告
    二人所犯上開二罪間，有方法目的之牽連關係，為牽連犯，應依刑法第五十五條
    之規定，論以情節較重之違反電子遊戲場業管理條例第二十二條罪處斷。爰審酌
    被告二人擺設賭博性電動玩具數量僅一台，然此等行為影響社會善良風氣，犯後
    復否認犯行，並無悔意，惟念經營之時日非長，所得非多等一切情狀，各量處如
    主文所示之刑，並諭知易科罰金之折算標準。電子遊戲機具「大舞台」一台及其
    內賭資二百四十元為當場賭博之器具及機具內之賭資，爰均依刑法第二百六十六
    條第二項之規定宣告沒收。
據上論斷，應依刑事訴訟法第四百五十二條、第二百九十九條第一項前段，電子遊戲
場業管理條例第二十二條，刑法第十一條前段、第二十八條、第五十六條、第二百六
十六條第一項前段、第二項、第五十五條、第四十一條第一項前段，罰金罰鍰提高標
準條例第一條前段、第二條，判決如主文。
中      華      民      國    九十一    年      三      月    二十一    日
                                        法  官    陳  慧  珊
右正本證明與原本無異。
如不服本判決，應於送達後十日內向本院提出上訴狀（須附繕本），上訴於臺灣高等
法院臺中分院。
                                        書記官
中      華      民      國    九十一    年      三      月    二十五    日
【附錄論罪科刑法條】
電子遊戲場業管理條例第十五條：
未依本條例規定辦理營利事業登記者，不得經營電子遊戲場業。
電子遊戲場業管理條例第二十二條：
違反第十五條規定者，處行為人一年以下有期徒刑、拘役或科或併科新台幣五十萬元
以上二百五十萬元以下罰金。
刑法第二百六十六條第一項前段：
在公共場所或公眾得出入之場所賭博財物者，處一千元以下罰金。
